---
title: "Análise dos furtos de celulares em grandes eventos públicos"
author: "Ricardo Martinelli e Renato Monteiro"
date: "21 de Junho de 2018"
output: ioslides_presentation
---

```{r setup, results=FALSE, include=FALSE}
knitr::opts_chunk$set(echo = FALSE)

library(tidyverse)
library(xts)
library(leaflet)
library(caret)
library(corrplot)

plot_time <- function(dataset, ano) {
  #Filtra o dataset de acordo com o ano
  dataset <- dataset %>%
    filter(ANO_BO == ano) %>%
    group_by(DATAOCORRENCIA) %>%
    summarise(QUANTIDADE = n())
  
  dataset$DATAOCORRENCIA <- as.Date(dataset$DATAOCORRENCIA, "%d/%m/%Y")
  dataset <- dataset %>% filter(DATAOCORRENCIA >= as.Date(paste("01/01", ano, sep="/"), "%d/%m/%Y"))
  dataset <- xts(dataset$QUANTIDADE, order.by = dataset$DATAOCORRENCIA)
  plot(dataset)
}


load('furto.RData')
```

## Agenda

- Histórico
- Análise dos dados
- Machine Learning
- Conclusões

## Histórico

- Datasets da Secretaria de Segurança Pública do Estado de São Paulo: <http://www.ssp.sp.gov.br/transparenciassp>
- Início de um projeto pessoal: <https://rimolive.github.io/mapa-crime-sp/>

## Análise dos dados (1/3)

- __Crime__: furto de celular
- __Ano__: Entre 2014 e 2017
- __Cidade__: São Paulo

## Análise dos dados (2/3)

- Dimensões do dataset:
  - Linhas: `r nrow(furto.dataset)`
  - Colunas: `r ncol(furto.dataset)`

## Análise dos dados (3/3)

- Uma breve descrição dos dados:

```{r  summary}
names(furto.dataset)
```

## Visualizações dos dados

```{r barplot}
ggplot(furto.dataset, aes(ANO_BO)) +
  labs(x="Ano", y ="Número de BOs registrados", title="Quantidade de BOs registrados por ano em São Paulo") + 
  geom_bar()
```

## Visualização dos dados

```{r timeplot1}
par(mfrow=c(2, 2))
plot_time(furto.dataset, '2014')
plot_time(furto.dataset, '2015')
plot_time(furto.dataset, '2016')
plot_time(furto.dataset, '2017')
```

## Visualização dos dados

- Uma amostra de ~500 furtos registrados na cidade em 2014:
```{r geodata, warning=FALSE}
leaflet(mapa.2014) %>%
  addTiles() %>%
  setView(-46.6333824, -23.5506507, zoom=10) %>%
  addMarkers(lng=~lon, lat=~lat)
```

# Será que os furtos de celulares ocorrem com mais frequência em grandes eventos?

## 

```{r timeplot2}
par(mfrow=c(2, 2))
plot_time(furto.dataset, '2014')
plot_time(furto.dataset, '2015')
plot_time(furto.dataset, '2016')
plot_time(furto.dataset, '2017')
```

# É possível estimar o público estimado em grandes eventos com base na quantidade de furto de celulares?

## Os eventos analisados

- Carnaval
- Parada Gay
- Marcha para Jesus
- Virada Cultural
- Virada Esportiva
- Copa do Mundo (Somente em 2014)

## Ferramentas Utlizadas

- Python para "scrapping" dos dados
- Linguagem R para análise dos dados
  - tidyverse
  - xts
  - leaflet
  - ggmap
- Biblioteca caret para Machine Learning

## Algoritmo utilizado

- Regressão Linear

## Resultados

```{r corrplot}
corrplot(cor(eventos[, -2]))
```

## Resultados

```{r results, warning=FALSE}
index <- createDataPartition(eventos$Evento,
                             p=0.8,
                             list=FALSE,
                             times=1)

eventos.train <- eventos[index, ]
eventos.test <- eventos[-index, ]

fitControl <- trainControl(method="cv",
             number=10)

set.seed(849)
lmFit <- train(Publico ~ .,
               data=eventos.train,
               method="lm",
               trControl=fitControl,
               verbose=FALSE)

lmFit
```

## Resultados

```{r results2, warning=FALSE}
pred <- predict(lmFit, eventos.test)
p <- c(pred[1], pred[2], pred[3], pred[4])
prediction <- data.frame(ano = eventos.test$Ano,
                         evento = eventos.test$Evento,
                         publico = eventos.test$Publico,
                         previsto = p)
prediction
```

## Conclusões

- Os dados não permitem esboçar uma conclusão sobre as perguntas
  - Correlação não implica em causalidade
- Apesar dos poucos dados e muitos inexistentes, podemos ao menos inferir algo sobre eles
- O dados nos deram a oportunidade de aprender sobre as ferramentas

# Obrigado!

<https://github.com/rimolive/relatorio-furto-sp>
