---
title: "Análise dos Furtos de celulares em grandes eventos públicos"
author: "Ricardo Martinelli e Renato Monteiro"
date: "21 de Junho de 2018"
output: ioslides_presentation
---

```{r setup, results=FALSE, include=FALSE}
knitr::opts_chunk$set(echo = FALSE)

library(tidyverse)
library(xts)
library(leaflet)

plot_time <- function(dataset, ano) {
  #Filtra o dataset de acordo com o ano
  dataset <- dataset %>%
    filter(ANO_BO == ano) %>%
    group_by(DATAOCORRENCIA) %>%
    summarise(QUANTIDADE = n())
  
  dataset$DATAOCORRENCIA <- as.Date(dataset$DATAOCORRENCIA, "%d/%m/%Y")
  dataset <- dataset %>% filter(DATAOCORRENCIA >= as.Date(paste("01/01", ano, sep="/"), "%d/%m/%Y"))
  dataset <- xts(dataset$QUANTIDADE, order.by = dataset$DATAOCORRENCIA)
  plot(dataset)
}


load('furto.RData')
```

## Agenda

- Histórico
- Análise dos dados
- Machine Learning
- Conclusões

## Histórico

- Datasets da Secretaria de Segurança Pública do Estado de São Paulo: <http://www.ssp.sp.gov.br/transparenciassp>
- Início de um projeto pessoal: <https://rimolive.github.io/mapa-crime-sp/>

## Análise dos dados (1/3)

- __Crime__: furto de celular
- __Ano__: Entre 2014 e 2017
- __Cidade__: São Paulo

## Análise dos dados (2/3)

- Dimensões do dataset:
  - Linhas: `r nrow(furto.dataset)`
  - Colunas: `r ncol(furto.dataset)`

## Análise dos dados (3/3)

- Uma breve descrição dos dados:

```{r  summary}
names(furto.dataset)
```

## Visualizações dos dados

```{r barplot}
ggplot(furto.dataset, aes(ANO_BO)) +
  labs(x="Ano", y ="Número de BOs registrados", title="Quantidade de BOs registrados por ano em São Paulo") + 
  geom_bar()
```

## Visualização dos dados

```{r timeplot}
par(mfrow=c(2, 2))
plot_time(furto.dataset, '2014')
plot_time(furto.dataset, '2015')
plot_time(furto.dataset, '2016')
plot_time(furto.dataset, '2017')
```

## Visualização dos dados

```{r geodata, warning=FALSE}
leaflet(mapa.2014) %>%
  addTiles() %>%
  setView(-46.6333824, -23.5506507, zoom=10) %>%
  addMarkers(lng=~lon, lat=~lat)
```

# Será que os furtos de celulares ocorrem com mais frequência em grandes eventos?

## Ferramentas Utlizadas

- Python para "scrapping" dos dados
- Linguagem R para análise dos dados
  - tidyverse
  - xts
  - leaflet
  - ggmap
- caret(R) para Machine Learning

## Algoritmo utilizado

- 

## Conclusões

- Os dados não permitem esboçar uma conclusão sobre a pergunta
- 

# Obrigado!

<https://github.com/rimolive/relatorio-furto-sp>
